# 新准则下公司委托银行贷款应在哪个科目核算?

提问人：songxiaomincpa 时间：2010-06-08 14:05:00

回答人：chenyiwei
回复 楼主 songxiaomincpa 的帖子这个问题本版面上有过多次讨论。个人意见是： 1 、委托方将委托贷款根据到期期限分别在“其他流动资产”、“一年内到期的非流动资产”、“其他非流动资产”项目中反映。利息收入作为其他业务收入，相应的营业税等作为营业税金及附加。 2 、借款方与一般借款的处理方法相同，作为短期借款、一年内到期的长期借款或长期借款列报。利息支出根据借款费用准则规定予以资本化或费用化。

回答人：chenyiwei
回复 藤椅 cpalaoding 的帖子以前讨论过这个问题。此时的利息收入符合《企业会计准则第 14 号——收入》对让渡资产使用权收入的定义和确认条件，应当在收入科目核算。

回答人：chenyiwei
回复 报纸 杜门翠绿 的帖子 1 、从资产负债表而言，委托贷款本身并无活跃市场，因此不适合于作为持有至到期投资。 2 、如我上面所述，新准则下委托贷款的本金并不是作为投资项目看待，相应地委托贷款的利息收入不作为投资收益。

回答人：chenyiwei
回复 7 楼 杜门翠绿 的帖子因为贷款和应收款项的定义中提到了没有活跃市场，则相应地，能够符合持有至到期投资条件的，一般应有活跃市场。

回答人：chenyiwei
回复 9 楼 杜门翠绿 的帖子国际准则下对此不可能有专门的规定。一般资产负债表上的分类如我上面所讲（当然，如果委托贷款本金的影响重大，可以单设项目列报）；利息收入并入interest income。

回答人：chenyiwei
回复 12 楼 songxiaomincpa 的帖子 1303 委托贷款

回答人：chenyiwei
回复 18 楼 tony868lamy 的帖子可以理解为委托贷款也在此项目中反映，从而不再是金融企业（商业银行等）专用的。但需要注意的是：此项目在合并资产负债表上归为非流动资产，因此只能用于反映剩余期限在一年以上的委托贷款。对于剩余期限在一年内的委托贷款，仍应列报于“其他流动资产”或“一年内到期的非流动资产”项目中。